zh-TW: 汽缸蓋總成: 裸件 (未組裝); 完整組裝; 半組裝; 其他
vi: Lắp ráp đầu xi lanh: Trần (chưa lắp ráp); Lắp ráp hoàn chỉnh; Lắp ráp bán phần; Khác
hu: Hengerfej-szerelvény: Csupasz (összeszereletlen); Teljesen összeszerelt; Félig összeszerelt; Egyéb
sk-SK: Súprava hlavy valcov: Holá (nezostavená); Plne zostavená; Čiastočne zostavená; Iné
lt-LT: Cilindro galvutės surinkimas: Tuščia (nesurinkta); Visiškai surinkta; Iš dalies surinkta; Kita
ja: シリンダーヘッドアセンブリー: ベア (未組み立て); フルアセンブリ; セミアセンブリ; その他
sv: Cylinderhuvudenhet: Ren (omonterad); Helt monterad; Delvis monterad; Annat
el: Συγκρότημα κυλινδροκεφαλής: Γυμνή (ασυναρμολόγητη); Πλήρως συναρμολογημένη; Ημισυναρμολογημένη; Άλλο
en: Cylinder head assembly: Bare (unassembled); Fully assembled; Semi-assembled; Other
es: Conjunto de culata: Desnudo (sin ensamblar); Completamente ensamblado; Semiensamblado; Otro
it: Gruppo testata del cilindro: Nuda (non assemblata); Completamente assemblata; Semi-assemblata; Altro
zh-CN: 气缸盖总成: 空缸盖（未组装）; 完全组装; 半组装; 其他
pt-BR: Conjunto do cabeçote do cilindro: Nú (desmontado); Totalmente montado; Semimontado; Outros
cs: Sestava hlavy válců: Holá (nesestavená); Plně sestavená; Částečně sestavená; Jiné
da: Topstykke: Rå (usamlet); Fuldt samlet; Delvist samlet; Andet
tr: Silindir kapağı montaj seviyesi: Çıplak (monte edilmemiş); Tamamen monte edilmiş; Kısmen monte edilmiş; Diğer
ro-RO: Ansamblul chiulasei: Neechipată (neasamblată); Complet asamblată; Semi-asamblată; Altele
pt-PT: Conjunto da cabeça do cilindro: Nua (desmontada); Totalmente montada; Semimontada; Outra
hr-HR: Sklop glave cilindra: Gola (nesastavljena); Potpuno sastavljena; Polusastavljena; Ostalo
ko: 실린더 헤드 어셈블리: 베어(미조립); 완전 조립; 반조립; 기타
nb: Sylinderhodeenhet: Uten innmat (umontert); Fullstendig montert; Delvis montert; Annet
sl-SI: Sklop glave valja: Gola (nesestavljena); Popolnoma sestavljena; Polovično sestavljena; Drugo
nl: Cilinderkop montage: Kaal (ongemonteerd); Volledig gemonteerd; Deels gemonteerd; Overig
fi: Sylinterikannen kokoonpano: Paljas (kokoamaton); Täysin koottu; Osittain koottu; Muu
fr: Niveau d’assemblage de la culasse: Nue (non assemblée); Entièrement assemblée; Semi-assemblée; Autre
pl: Kompletacja głowicy cylindra: Goła (niezmontowana); W pełni zmontowana; Częściowo zmontowana; Inna
bg-BG: Сглобка на цилиндровата глава: Необорудвана (несглобена); Напълно сглобена; Полусглобена; Други
de: Zylinderkopf-Baugruppe: Nackt (unmontiert); Vollständig montiert; Teilmontiert; Sonstige
ru: Комплектация головки блока цилиндров: Пустая (не в сборе); В полном сборе; Частично в сборе; Другое
th: ชุดฝาสูบ: ฝาสูบเปล่า (ยังไม่ประกอบ); ประกอบสมบูรณ์; กึ่งประกอบ; อื่นๆ